臺灣高雄地方法院民事判決　九十年度婚字第一三九二號
　　原　　　告　乙○○
　　被　　　告　甲○○
右當事人間請求履行同居事件，本院判決如左：
    主  文
原告之訴駁回。
訴訟費用由原告負擔。
    事  實
一、原告方面：
（一）聲明：被告應與原告同居。
（二）陳述：原告乙○○與被告甲○○係夫妻關係，二人原住高雄市○○區○○路一
      ０六七號八樓。被告於民國九十年六月間因故與原告發生爭吵，原告於盛怒下
      向被告說「滾出去」之語，被告竟果真收拾衣物搬回台南縣永康市○○○街八
      十巷三十六弄三號居住，嗣雖經原告要求被告返回高雄市○○區○○路一０六
      七號八樓住所同居，然被告迄今未回，拒與原告同居，顯未履行夫妻互負同居
      之義務。
（三）對被告抗辯之陳述：原告確實有到大灣砸東西二次；因為被告逼我，所以才承
      認有外遇。
（四）證據：提出戶籍謄本一件。
二、被告方面：
（一）聲明：原告之訴駁回。
（二）陳述：原告暗中與中國大陸籍廖姓女子外遇，現該女子已返回大陸，原告還時
      常打電話到大陸找該女子，還要我繳電話費，所以不願意與原告同居；而且當
      時是原告叫我搬出去，也有叫我回去搬東西；被告還到伊台南縣大灣住處砸東
      西。
（三）證據：提出通話明細清單，並請求訊問證人吳曉婷。
    理　由
一、原告起訴主張兩造為夫妻關係，二人於九十年六間某日因故吵架後，原告負氣叫
    被告「滾出去」後，被告即搬回台南縣永康市○○○街八十巷三六弄三號居住，
    迄今未回，爰依法起訴請求被告履行同居等情。被告則以是原告要伊搬出，且原
    告與廖姓中國大陸籍女子有外遇，故不願與原告同居等語置辯。
二、得心證之理由：
（一）按夫妻互負同居之義務；夫妻之住所，由雙方共同協議之，未為協議或協議不
      成時，得聲請法院定之，法院為前項裁定前，以夫妻共同戶籍地推定為其住所
      地，民法第一千零一條前段、第一千零二條第一項、第二項分別定有明文。
（二）經查：原告主張兩造為夫妻之事實，有戶籍謄本在卷可參；而被告現住台南縣
      永康市○○○街八十巷三六弄三號，並未與原告同居之事實，亦據被告自認在
      卷；且被告主張原告有叫被告搬出去及回家搬東西之事實，亦據原告自認在卷
      （見起訴狀第二頁），均堪信為真實。是本件應審酌者，為被告是否有拒絕同
      居之正當理由。
（三）再查，被告於九十年六月間搬回台南縣永康市大灣住處，既係因原告爭吵後之
      要求所為，此為被告所自認；被告遷出後，原告並進一步叫被告回家搬東西（
      ），足見原告上開「搬出去」之語顯非玩笑之語，而為原告當時真意，是被告
      搬出兩造共同住所，顯係基於原告之要求所為，難認被告搬出共同住所時有何
      違反同居義務之情。
（四）復查，被告主張原告與廖姓中國大陸籍女子外遇之事實，業據被告提出被告所
      使用之（０七）0000000號、0000000000號電話九十年九、
      十一月份通話明細為證，經本院詳閱上開通話明細，被告於該二個月內確有撥
      打中國大陸之電話記錄多達一百八十一次之多；而證人即兩造之女吳曉婷證稱
      ：「我目前與母親同住，我父親在臺灣認識一名女子，因為該名女子要回大陸
      ，我父親就騙母親要去大陸工作，但是是與該名女子去玩，因為有拍照及Ｖ八
      為證，照片我哥哥及姐姐都有看過」、「後來我母親知道了，父親要母親原諒
      他」、「我父親承認他有外遇，我們三名子女都知道」、「父親並要與母親辦
      理假離婚，與大陸女子結婚，讓她可以來台，等一年多後再與該名女子離婚與
      母親結婚」、「父親講該件事情時，我們三名小孩都知道，當時母親還住高雄
      」等語（九十年十二月二十七日言詞辯論筆錄），而證人為兩造之女，衡情應
      無虛構故事偏袒被告之理；而原告亦自認曾向被告坦承有外遇之情（同上筆錄
      ），僅係因為被告所逼才承認外遇云云，衡諸事理，外遇乃違反夫妻忠誠義務
      之重大事項，若無其事，豈有因配偶相逼即率予承認之理？是綜合上開事證，
      堪信被告關於原告外遇之主張為真實。又證人吳曉婷並證稱：「父親到台南找
      我們時，告訴母親說，如果母親回去要讓她生不如死」等語（同上筆錄），是
      被告果依原告所訴搬回同住，亦有受身體或精神上之不法侵害之虞甚明。
（五）綜上所述，被告既係依被告要求而搬出共同住所，被告又有與不詳大陸女子外
      遇之情，而原告又曾有被告如返家將對其不利之語，足認被告確有正當理由拒
      絕與原告履行同居。
三、從而，原告本於現存之夫妻關係，請求被告履行同居義務，於法無據，應予駁回
    。
四、結論：原告之訴為無理由，依民事訴訟法第七十八條，判決如主文。
中　　　華　　　民　　　國　　九十一　　年　　　一　　　月　　　十　　　日
                                    台灣高雄地方法院家事法庭
~B法　　　官　葉啟洲
右為正本，係照原本作成。
如不服本判決，應於送達後廿日內，向本院提出上訴狀。
中　　　華　　　民　　　國　　九十一　　年　　　一　　　月　　　十　　　日
~B法院書記官　陳惠玲
